【裁判字號】    90,訴,1115
【裁判日期】    901109
【裁判案由】    公平交易法
【裁判全文】
臺北高等行政法院判決                              九十年度訴字第一一一五號
                              .
    原      告  宜蘭食品工業股份有限公司
    代  表  人  甲○○董事長.
    訴訟代理人  戊○○
    被      告  行政院公平交易委員會
    代  表  人  黃宗樂（主任委員）住同右
    訴訟代理人  丙○○
                己○○
                丁○○
    參  加  人  亞洲證券股份有限公司
    代  表  人  乙○○董事長.
    訴訟代理人  劉宗欣 律師
                陳凱君 律師
                陳蒨儀 律師
右當事人間因公平交易法事件，原告不服行政院中華民國九十年一月十二日台八九訴
字第三六八八六號決定，提起行政訴訟。本院判決如左：
    主   文
原告之訴駁回。
訴訟費用由原告負擔。
    事   實
一、事實概要：本件系爭「旺旺２０００」廣告係參加人亞洲證券股份有限公司（以
    下簡稱亞洲證券公司）委託國華廣告事業股份有公司（以下簡稱國華廣告公司）
    企劃，在各媒體刊登，原告於民國（以下同）八十九年六月一日以其有違公平交
    易法第二十條第一項第二款及第二十一條規定情事，向被告提出檢舉。案經被告
    調查結果，以「旺旺」在系爭廣告僅為普通方法使用，非具有表彰商品或服務來
    源之功能，無引人錯誤之虞，尚難認有違反公平交易法第二十條第一項第二款及
    第二十一條規定，乃以八十九年八月十日（八九）公參字第八九○七四○六─○
    ○一號函復原告。原告不服，提起訴願，遭行政院以九十年一月十二日台八九訴
    字第三六八八六號訴願決定書為駁回訴願之決定，原告猶表不服，提起行政訴訟
    。本院並於九十年十月二日以裁定命參加人參加本件訴訟。
二、兩造聲明：
    (一)原告聲明求為判決：訴願決定及原處分均撤銷。
    (二)被告聲明求為判決：駁回原告之訴。
三、兩造之爭點：系爭廣告「旺旺2000」是否為普通方法使用，有無具有表彰商品或
    服務來源之功能，引人錯誤之虞，而有無違反公平交易法第二十條第一項第二款
    、第二十一條之情事？
(一)、原告主張之理由：
１、按公平交易法第二十條第一項規定「事業就其營業所提供之商品或服務，不得以
    相關事業或消費者所普遍認知之他人姓名、商號或公司名稱、標章或其他表示他
    人營業、服務之表徵偽相同或類似之使用，致與他人營業或服務之設施或活動混
    淆者。」第二十一條規定「事業不得在商品或其廣告上，或以其他使公眾得知之
    方法，對於商品之價格、數量、品質、內容、製造方法、製造日期、有效期限、
    使用方法、用途、原產地、製造者、製造地、加工者、加工地等，為『虛偽不實
    』或『引人錯誤』之表示或表徵。又公平交易法第一條之立法宗旨及第四條、第
    五條之規定，本法所稱「競爭」係謂「二以上事業在『市場上」以較有利之價格
    、數量、品質、服務或其他條件，爭取交易機會之行為」，所稱「獨占」係謂「
    事業在『特定市場田處於『無競爭狀態」，或具有壓倒性地位，可排除競爭之能
    力者」。由此可知，「競爭」之要件係在界定「市場的形態」，亦即「市場」究
    屬「獨占」抑或屬「競爭」之謂，且同法第四條規定之「二以上事業在市場上：
    ：」文句中並無「特定」二字，從而以「二事業所提供之營業或服務並不相同」
    作為判斷標準，即係先區別二事業是否屬於同一特定市場，因而係增加法律所無
    之要件，對於人民主張同法第三章不公平競爭之公權利設有不當限制。再者對於
    處於競爭市場的競爭者而言，競爭者之一擅自利用他人之著名商標，利用人與著
    名商標專用權人所提供之營業或服務雖有差異，但是對於其他守法的競爭者而言
    即有不公平之處，如果競爭者之一可以擅自抄、複製他人之著名商標，而不構成
    不公平競爭，已存在的公平競爭市場終將無法確保：如果參加人擅自利用原告極
    富盛名的「旺旺」著名商標，而可以解釋成在交易上應無使人對提供商品或服務
    之主體之混淆的話，對於欲藉由公平交易法第二十條彌補現行商標法採取註冊保
    護制度所造成的法律漏洞終將無由實現，而且對於該條立法理由肯認「仿冒未經
    註冊之外國著名商標係屬不公平競爭之一種，故改予本法中規定。復查仿冒外國
    著名商標之行為，係不道德行為，具有可責性，影響我國對外信譽頗巨」等語，
    對於「立足台灣，放眼世界」的旺旺企業集團，辛勤努力所建立的口碑與信譽，
    反而無法獲得政府的保障；對於旺旺集團已在世界各國十分著名之「旺旺」商標
    ，卻無法獲得政府青睞，這對於以台灣為根，為國家爭光的企業，多麼令人情何
    以堪，更遑論欲藉由確保公平競爭市場，達成維談交易秩序與消費者利益，以促
    進經濟之安定與繁榮的立法宗旨。所以被告對於檢舉人提供之證據資料，足證「
    旺旺」早已是世界級的著名商標，未予審究；反而依此認定法律所未規定的要件
    事實，其行為明顯違法恣意。
２、而且原告「旺旺」商標係通過經濟部智慧財產局商標審查，准予商標註冊。其具
    有識別力無庸置疑，並且由被告所謂「系爭廣告所訴求之『旺旺』亦非指商品或
    服務」等語觀之，亦承認此非屬同法第二十條第二項第二款所規定之「交易上同
    種營業或服務慣用名稱或其他表徵者」，從而對於並無所謂「以普通使用方法使
    用」之事實，竟為無中生有之認定。所以被告認定事實、適用法律明顯違背法律
    、逾越權限，對於原告之權利，已明顯強害。
３、另外被告謂「系爭廣告除有『旺旺2000』之文案內容外，亦於系爭廣告同版面載
    有亞洲證券公司所提供之各項服務：：，尚難產生錯誤之認知或決定。」等語，
    明顯將同法第二十一條第一項所規定之「虛偽不實」與「引人錯誤」兩種類型視
    為僅有「虛偽不實」類型之存在，如果可以因參加人投機取巧的安排尚待查證、
    確認的名稱，難認有引人錯誤之虞，而未有同法第二十一條第一項規定的情形，
    則「虛偽不實」與「引人錯誤」並無差別，而「引人錯誤」之規定，即屬贅文。
４、再者按同法第二十五條、第二十六條所規定之公平交易委會所賦與的職權，並本
    於積極行政的社會國、福利國要求，且檢舉人對參加人有不公平競爭的情事皆有
    提出相關資料，並於檢舉中表達「行為人在此時推出這樣的廣告，有欲藉『旺旺
    』名稱與我集團事業產生聯想」，即係主張參加人有攀附我旺旺集團商舉之嫌，
    而有可構成同法第二十四條規定的影響交易秩序之欺罔或顯失公平之行為，無待
    說明，而被告竟可無視法律所賦予的職務，不思積極的確保公平競爭的環境，使
    市場處於競爭狀態，來達成公平交易法所追求之立法宗旨。
(二)、被告主張之理由：
１、按事業就其營業所提供之商品或服務，不得以相關事業或消費者所普遍認知之他
    人姓名、商號或公司名稱、標章或其他表示他人營業、服務之表徵，為相同或類
    似之使用，致與他人營業或服務之設施或活動混淆者，為公平交易法第二十條第
    一項第二款所明定。本條意旨，係在規範事業不得為使相關事業或消費者對渠與
    他人之營業、服務主體產生混淆之行為，亦即不得為仿冒他人營業或服務表徵之
    行為，因此，不具競爭關係之事業，應無使人對服務主體產生混淆之虞，非公平
    交易法第二十條保護之客體。經查本案系爭廣告內容所述為金融證券業，與原告
    所提供之營業或服務並不相同，在交易上應無使人對商品來源之主體產生混淆之
    可能，此為被告對於本案是否可能造成混淆之具體判斷，尚非增加法律所無之要
    件。況且系爭廣告所訴求之「旺旺」亦非指商品或服務，與公平交易法第二十條
    所稱表彰商品或服務來源之功能或表徵尚屬有間。
２、按公平交易法第二十條之構成要件，除「以相關事業．．．之表徵，為相同或類
    似之使用」之要件外，尚須符合「致與他人營業或服務．．．混淆者。」亦即，
    須造成與他人商品來源產生混淆，始符合第二十條第一項第二款之構成要件。關
    於原告所有之「旺旺」表徵，被告並未予否認，惟參加人是否違反公平交易法第
    二十條第一項第二款之規定，則尚須其行為造成與他人之營業或服務之來源產生
    混淆始足構成前揭法條之違反。而於判斷是否造成「混淆」時，則應就系爭廣告
    所傳達整體印象，合理判斷之。經查系爭廣告係將「旺旺」二字以紅底黑字置於
    兩張春聯上使用，屬一般中國人常用之吉祥用語及普通使用方法，其下連結同為
    紅色大字「2000」，表達2000年是投資理財最好時機，於「2000」之下，並以醒
    目紅底白字載「超炫的手機都在亞洲奇機」，其旁亦配有醒目數據之股票看板、
    手機等，乃參加人公司名稱、電話、網址等亦明顯置於同版面。系爭廣告「旺旺
    2000」整體而言係表達2000年是最佳投資理財的時機，此非指商品或服務，亦非
    為表示商品來源之「表徵」方式作為訴求，甚為明確，一般具普通知識經驗之相
    關大眾施以普通注意亦不會與原告或其商品產生聯想或混淆，尚難認有違反公平
    交易法第二十條第一項第二款之情事。
３、被告謂「系爭廣告．．．尚難產生錯誤之認知或決定」等語，明顯將公平交易法
    第二十一條第一項所規定之「虛偽不實」與「引人錯誤」兩種類型，視為僅有「
    虛偽不實」類型存在乙節：按「事業不得再商品或其廣告上，或以其他使公眾得
    知之方法  ，對於商品之價格、數量、品質、內容、製造方法、製造日期、有效
    期限、使用方法、用途、原產地、製造者、製造地、加工者、加工地等，為虛偽
    不實或引人錯誤之表示或表徵。」「前二項規定於事業之服務準用之」分別為公
    平交易法第二十一條第一項及第三項所明定，惟表示或表徵是否虛偽不實或引人
    錯誤之判斷，應就系爭廣告合併觀察整體印象及效果，足以影響具有普通知識經
    驗之一般大眾為合理判斷並作成交易決定為考量要件。本條所稱「虛偽不實」，
    係指表示或表徵與事實不符，其差異難為相當數量之一般或相關大眾所接受，而
    足以引起錯誤之認知或決定者。而「引人錯誤」，係指表示或表徵不論是否與事
    實相符，足以引起相當數量之一般或相關大眾錯誤之認知或決定者。經查系爭廣
    告除有「旺旺2000」非指商品之文案內容外，亦於系爭廣告同版面載有參加人所
    提供之各項服務、優惠方案如贈送手機等，乃參加人公司名稱、電話、網址等亦
    明顯置於同版面。系爭廣告就整體觀之，其所呈現出之整體訴求為：投資理財到
    亞洲證券就有好機會及服務，讓投資人「旺旺2000」，一般大眾施以普通之注意
    力，合併觀察整體之印象及效果，尚難產生錯誤之認知或決定。
(三)、參加人主張之理由：
１、參加人製作系爭廣告之背景及意涵：
(1)、系爭廣告之製作背景：參加人所以製作系爭廣告，乃因隨著西元二千年之到來，
    欲藉該廣告告訴投資大眾，請其多加利用參加人之金融服務，故乃委託訴外人國
    華廣告事業股份有限公司（以下簡稱「國華廣告公司」），由其執行廣告之企劃
    、設計、製作、實施等工作，而「旺」字乃中國常用之吉祥字，面對西元二千年
    此一新紀元之結束及開始，國華廣告公司乃以中國傳統之方式，採用「旺旺」二
    字，作為廣告之素材並希望消費者均能討到吉利。而參加人於提供各項服務或製
    作各種廣告時，均極為小心，此可由證一號之契約中，一再要求廣告公司應保證
    其執行廣告計劃時，均係出自自行創作，未侵害他人依法受保護之著作財產權或
    營業秘密之情事，且保證其因執行本計劃所須之權利均完整而無瑕庛，足證第三
    人絕無侵害任何人權利或違法之意圖。
(2)、系爭廣告之製作意涵：基於中國人常用之吉祥用語及新一年的開始，參加人之系
    爭廣告乃將「旺旺」二字以紅底黑字置於兩張春聯上使用，符合一般中國人常用
    之吉祥用語及該「旺旺」二字的普通使用方法，其下連結同為紅色大字之「2000
    」，表達西元2000年是投資理財最好時機；於「2000」之下，並以醒目紅底白字
    載「超炫的手機都在亞洲奇機」，在該廣告右邊並配有醒目數據之股票看板、手
    機等，且參加人公司名稱、服務標誌、電話、網址等亦明顯置於同版面，令人一
    看即知該廣告乃由參加人公司所刊登。整體而言，系爭廣告「旺旺2000」係表達
    2000年是最佳投資理財的時機，並非指商品或服務，且該「旺旺」二字係以一般
    字體表現之，與原告作為商標或服務標章登記之字體經過設計有明顯之不同，亦
    非以「旺旺」二字為表示商品來源之「表徵」方式作為訴求，甚為明確，一般具
    普通知識經驗之相關大眾施以普通注意亦不會與原告或其商品產生聯想或混淆。
２、系爭廣告無違反公平交易法第二十條第一項第二款之情事：姑不論原告之「旺旺
    」商標及服務標章是否為相關大眾所知悉之他人之營業、服務表徵，依前所述，
    系爭廣告並不具備公平交易法第二十條第一項第二款三個構成要件之二個構成要
    件，謹分別說明如下：
(1)、系爭廣告並未就原告之「旺旺」商標及服務標章，為相同或類似之使用：從系爭
    廣告可知，該廣告僅在表達「投資理財到亞洲證券就有好機會及服務，且投資人
    將有機會獲贈個人電腦、大哥大電話機等，讓投資人『旺旺2000』」，參加人並
    未將「旺旺」二字使用於任何商品或服務上，故已無本構成要件所謂之「為相同
    或近似之使用」之情事。
(2)、系爭廣告並未致與原告營業或服務之設施或活動混淆：再者，參加人於系爭廣告
    同版面以明顯之部分及字體，載有參加人所提供之各項服務、優惠方案如贈送手
    機等，以及參加人公司名稱、電話、網址等。凡此均使一般消費者馬上能了解該
    廣告係參加人所刊登，且所推銷者係金融產品，而非原告公司之「仙貝」產品或
    其他相關產品。足證，以參加人公司之金融服務產品，與原告公司所提供之食品
    產品營業或服務並不相同，亦不近似，絕無使消費者因系爭廣告而與原告之產品
    產生混淆之可能。
(3)、由上可知，系爭廣告既不具備公平交易法第二十條第一項第二款之三個構成要件
    中之二個構成要件，自無構成違反公平交易法第二十條第一項第二款之情事。
３、系爭廣告無違反公平交易法第二十一條之情事：經查系爭廣告除有「旺旺2000」
    非指商品之文案內容外，亦於系爭廣告同版面以明顯之部分及字體，載有參加人
    所提供之各項服務、優惠方案如贈送手機等，以及參加人公司名稱、電話、網址
    等亦明顯置於同版面。系爭廣告就整體觀之，其所呈現出之整體訴求為：「投資
    理財到亞洲證券就有好機會及服務，且投資人將有機會獲贈個人電腦、大哥大電
    話機等，讓投資人『旺旺2000』」，從該廣告中參加人之公司名稱及廣告內容，
    一般大眾於接觸到系爭廣告時，即能立即明瞭該廣告係參加人公司刊登之廣告，
    且廣告之目的係期望投資大眾透過參加人辦理投資業務，而無任何字眼或意象將
    誤導消費者該項產品係「旺旺仙貝」之相關產品，亦無致消費者誤以為該產品係
    原告公司所生產之可能，故消費者施以普通之注意力，合併觀察整體之印象及效
    果，尚難產生錯誤之認知或決定，自無違反公平交易法第二十一條之情事。
４、系爭廣告亦無違反公平交易法第二十條第一項第三款之情事：另原告於其起訴狀
    第三頁理由一中，指該公司之「旺旺」為著名商標，故系爭廣告亦有違反公平交
    易法第二十條第一項第三款之情事云云。惟按，本國之知名商標必係經向本國智
    慧財產局註冊之商標，則其保護已有商標法及公平交易法之相關規定為保護，而
    無援用公平交易法第二十條第一項第三款規定之餘地。再者，該條款之規定，乃
    限於就「同一商品或同類商品」使用相同或近似於未經註冊之外國著名商標所為
    之規範，而系爭廣告並未就「旺旺」二字使用於任何商品，且參加人之產品亦與
    原告之產品有明顯之差異，自亦無援用該條款之餘地。
５、參加人並無違反公平法第廿四條之情事：
(1)、查公平法第廿四條規定：「除本法另有規定者外，事業不得為其他欺罔或顯失公
    平之行為。」所謂不公平競爭，係指行為具有商業競爭倫理的非難性。至其行為
    是否構成不公平競爭，可從行為人是否以欺騙或隱瞞重要事實等引人錯誤之方法
    ，致使交易相對人與其交易，或使競爭者喪失交易機會，並對交易相對人為顯失
    公平之行為，以及從市場上之效能競爭是否受到侵害加以判斷，且該條之違反，
    限其行為已違反效能競爭之原則，而對其他遵守公平競爭本質的競爭者而言，已
    構成顯失公平，致使市場上公平競爭之本質受到侵害，始足當之。（請參考行政
    院公平交易委員會所出版「認識公平交易法」）。
(2)、如前所述，參加人於製作系爭廣告時，並無為任何欺罔或顯失公平行為之主觀意
    圖，且系爭廣告亦無任何欺騙或隱瞞重要事實等引人錯誤之表示，致使交易相對
    人與參加人交易，或使競爭者喪失交易機會，並對交易相對人為顯失公平之行為
    ，亦未使市場上之效能競爭受到侵害，因此系爭廣告客觀上並未造成不公平競爭
    之結果，自亦無構成違反公平法第廿四條之情事。
    理  由
一、按事業就其營業所提供之商品或服務，不得以相關事業或消費者所普遍認知之他
    人姓名、商號或公司名稱、標章或其他表示他人營業、服務之表徵為相同或類似
    之使用，致與他人營業或服務之設施或活動混淆者。「事業不得在商品或其廣告
    上，或以其他使公眾得知之方法，對於商品之價格、數量、品質、內容、製造方
    法、製造日期、有效期限、使用方法、用途、原產地、製造者、製造地、加工者
    、加工地等，為虛偽不實或引人錯誤之表示或表徵。」為公平交易法第二十條第
    一項第二款及第二十一條第一項所規定。本件系爭「旺旺２０００」廣告係參加
    人亞洲證券公司委託國華廣告公司企劃，在各媒體刊登，原告於八十九年六月一
    日以其有違公平交易法第二十條第一項第二款及第二十一條規定情事，向被告提
    出檢舉。案經被告調查結果，以「旺旺」在系爭廣告僅為普通方法使用，非具有
    表彰商品或服務來源之功能，無引人錯誤之虞，尚難認有違反公平交易法第二十
    條第一項第二款及第二十一條規定之處分等情，有原告之檢舉函、參加人所刊登
    系爭「旺旺２０００」廣告、被告八十九年八月十日（八九）公參字第八九○七
    四○六─○○一號函等件為證，堪認為實，原告不服，循序提起本件行政訴訟，
    主張：公平交易法第四條所稱之「競爭」係以「二以上事業在市場上．．．」文
    句中並無「特定」二字，從而以「二事業所提供之營業或服務並不相同」作為判
    斷標準，即係先區別二事業是否屬於同一特定市場，係增加法律所無之要件，對
    於人民主張同法第三章不公平競爭之公權利設有不當限制。原告所有之「旺旺」
    商標係通過經濟部智慧財產局商標審查，准予商標註冊，具有識別力，此為被告
    所肯認，從而並無所謂「以普通使用方法」之事實認定，被告認定事實、適用法
    律明顯違背法律、逾越權限。被告謂「系爭廣告．．．尚難產生錯誤之認知或決
    定」等語，明顯將公平交易法第二十一條第一項所規定之「虛偽不實」與「引人
    錯誤」兩種類型，視為僅有「虛偽不實」類型存在云云。
二、是本件兩造爭執要點在於：系爭廣告「旺旺2000」是否為普通方法使用，有無具
    有表彰商品或服務來源之功能，引人錯誤之虞，而有無違反公平交易法第二十條
    第一項第二款、第二十一條之情事？（至於原告及參加人雖於訴狀中提及公平交
    易法第二十條第一項第二款及第二十四條之事實，惟並非原告據以向被告檢舉之
    法律依據及事項，原處分亦未就該事項為任何處分，自非本件之訴訟標的，玆本
    院於審判期日行使闡明，亦經原告陳明並非本件訴訟之範圍，本院自無庸就此部
    分之攻擊防禦方法一一審酌），玆就兩造爭執要點分述之：
（一）、公平交易法第二十條第一項第二款部分：
１、公平交易法第二十條第一項第二款規範意旨，係在規範事業不得為使相關事業或
    消費者對渠與他人之營業、服務主體產生混淆之行為，亦即不得為仿冒他人營業
    或服務表徵之行為，而依上開法條之規定，其構成要件如下：(1)、須該他人之營
    業、服務表徵為相關大眾所知悉；(2)、須就該他人之營業、服務表徵為相同或類
    似之使用：關於商標或商品之表徵，其相同或類似之使用的判斷，包含兩個要素
    ：其一為商標或商品標示之內容，其二為該商標或表徵所使用之商品（類別），
    必須商標或表徵以及該商標或表徵所使用之商品皆相同或類似之使用。所謂商標
    或表徵之使用亦即將之使用於商品，指商標法規定之使用（如商標法第六條、第
    六十二條第一、二款）。由上述說明足知，欲具備此要件，必係將該他人之商標
    或商品之表徵，使用於「商品」上，如無將之使用於商品之情事，即無所謂為相
    同或類似之使用之情事。(3)、致與他人營業或服務之設施或活動混淆：在判斷是
    否引起營業或服務主體之混淆上，最重要者乃在考慮仿冒者與被仿冒者間有關營
    業或服務之內容、性質及其服務表徵之近似程度。一般而言，營業或服務間之競
    爭關係愈相近，表徵愈相似，愈易引起混同，而競爭關係是否相近，通常即依服
    務之種類、內容而定，其性質愈相近，競爭關係亦必然愈近，因此，不具競爭關
    係之事業，應無使人對服務主體產生混淆之虞，非公平交易法第二十條保護之客
    體。構成違反公平交易法第二十條第一項第二款之違反，必具備上述三個構成要
    件全部，缺一即無以該法條相繩之餘地。
２、經查系爭廣告係將「旺旺」二字以紅底黑字置於兩張春聯上使用，屬一般中國人
    常用之吉祥用語及普通使用方法，其下連結同為紅色大字「2000」，表達2000年
    是投資理財最好時機，於「2000」之下，並以醒目紅底白字載「超炫的手機都在
    亞洲奇機」，其旁亦配有醒目數據之股票看板、手機等，乃參加人公司名稱、電
    話、網址等亦明顯置於同版面。系爭廣告「旺旺2000」整體而言係表達2000年是
    最佳投資理財的時機，此非指商品或服務，亦非為表示商品來源之「表徵」方式
    作為訴求，甚為明確，一般具普通知識經驗之相關大眾施以普通注意亦不會與原
    告或其商品產生聯想或混淆，尚難認有違反公平交易法第二十條第一項第二款之
    情事。
３、再查，參加人於系爭廣告同版面以明顯之部分及字體，載有參加人所提供之各項
    服務、優惠方案如贈送手機等，以及參加人公司名稱、電話、網址等。凡此均使
    一般消費者了解該廣告係參加人所刊登，且所推銷者係金融產品，而非原告公司
    之「仙貝」產品或其他相關產品。足證，以參加人公司之金融服務產品，與原告
    公司所提供之食品產品營業或服務並不相同，亦不近似，並無使消費者因系爭廣
    告而與原告之產品產生混淆之虞。
（二）、公平交易法第二十一條部分：
１、按公平交易法第二十一條第一項構成要件為：「事業在其商品或其廣告上為虛偽
    不實或引人錯誤之表示或表徵」，本條所稱「虛偽不實」，係指行為人商品或服
    務之表示或表徵與事實不符，其差異難為相當數量之一般或相關大眾所接受，而
    足以引起錯誤之認知或決定者。而「引人錯誤」，係指表示或表徵不論是否與事
    實相符，惟其表示或表徵已足以引起相當數量之一般相關或大眾錯誤之認知或決
    定者而言。本條之保護法益乃被仿冒事業之營業利益，惟表示或表徵是否虛偽不
    實或引人錯誤之判斷，應就系爭廣告合併觀察整體印象及效果，是否足以影響具
    有普通知識經驗之一般大眾為合理判斷並作成交易決定為考量要件。
２、經查系爭廣告除有「旺旺2000」非指商品之文案內容外，亦於系爭廣告同版面以
    明顯之部分及字體，載有參加人所提供之各項服務、優惠方案如贈送手機等，以
    及參加人公司名稱、電話、網址等亦明顯置於同版面。系爭廣告就整體觀之，其
    所呈現出之整體訴求為：「投資理財到亞洲證券就有好機會及服務，且投資人將
    有機會獲贈個人電腦、大哥大電話機等，讓投資人『旺旺2000』」，從該廣告中
    參加人之公司名稱及廣告內容，一般大眾於接觸到系爭廣告時，即能立即明瞭該
    廣告係參加人公司刊登之廣告，且廣告之目的係期望投資大眾透過參加人辦理投
    資業務，而無任何字眼或意象將誤導消費者該項產品係「旺旺仙貝」之相關產品
    ，亦無致消費者誤以為該產品係原告公司所生產之可能，故消費者施以普通之注
    意力，合併觀察整體之印象及效果，尚難產生錯誤之認知或決定，自無違反公平
    交易法第二十一條之情事。
三、從而，被告依首揭規定，為參加人並未違反公平交易法第二十條第一項第二款及
    第二十一條規定之處分，並無不合。訴願決定遞予駁回，亦無違誤，均應予維持
    。本件原告之訴為無理由，應予駁回。
據上論結，本件原告之訴為無理由，爰依行政訴訟法第九十八條第三項前段，判決如
主文。
中      華      民      國      九十      年     十一     月     九     日
                             臺 北 高 等 行 政 法 院  第 四 庭
                                         審 判 長 法  官  張瓊文
                                                  法  官  黃清光
                                                  法  官  劉介中
右為正本係照原本作成。
如不服本判決，應於送達後二十日內，向本院提出上訴狀並表明上訴理由，如於本判
決宣示後送達前提起上訴者，應於判決送達後二十日內補提上訴理由書（須按他造人
數附繕本）。
中      華      民      國      九十      年     十一     月     九     日
                                                  書記官  黃明和


司法院資訊處製作；財團法人民間司法改革基金會備份。
